sv: Mediets fysiska storlek: 12 cm (standardskiva); 3,5 tum (diskett); 5,25 tum (diskett); 8 cm (miniskiva); Övrigt
cs: Fyzická velikost média: 12 cm (standardní disk); 3,5 palce (disketa); 5,25 palce (disketa); 8 cm (mini disk); Jiné
pt-BR: Tamanho físico da mídia: 12 cm (disco padrão); 3,5 polegadas (disquete); 5,25 polegadas (disquete); 8 cm (mini disco); Outro
nl: Fysieke afmeting van media: 12 cm (standaard schijf); 3,5 inch (diskette); 5,25 inch (diskette); 8 cm (minischijf); Andere
zh-CN: 介质物理尺寸: 12 厘米（标准光盘）; 3.5 英寸（软盘）; 5.25 英寸（软盘）; 8 厘米（迷你光盘）; 其他
bg-BG: Физически размер на носителя: 12 см (стандартен диск); 3,5 инча (флопи); 5,25 инча (флопи); 8 см (мини диск); Други
th: ขนาดทางกายภาพของสื่อ: 12 ซม. (แผ่นมาตรฐาน); 3.5 นิ้ว (ฟล็อปปี้); 5.25 นิ้ว (ฟล็อปปี้); 8 ซม. (มินิดิสก์); อื่นๆ
ru: Физический размер носителя: 12 см (стандартный диск); 3,5 дюйма (дискета); 5,25 дюйма (дискета); 8 см (мини-диск); Другой
vi: Kích thước vật lý phương tiện: 12 cm (đĩa tiêu chuẩn); 3,5 inch (đĩa mềm); 5,25 inch (đĩa mềm); 8 cm (đĩa mini); Khác
fi: Median fyysinen koko: 12 cm (vakiolevy); 3,5 tuuman levyke; 5,25 tuuman levyke; 8 cm (minilevy); Muu
tr: Medya fiziksel boyutu: 12 cm (standart disk); 3,5 inç (disket); 5,25 inç (disket); 8 cm (mini disk); Diğer
ko: 미디어 물리적 크기: 12 cm (표준 디스크); 3.5인치 (플로피); 5.25인치 (플로피); 8 cm (미니 디스크); 기타
el: Φυσικό μέγεθος μέσου: 12 cm (τυπικός δίσκος); 3,5 ίντσες (δισκέτα); 5,25 ίντσες (δισκέτα); 8 cm (μίνι δίσκος); Άλλο
hr-HR: Fizička veličina medija: 12 cm (standardni disk); 3,5 inča (disketa); 5,25 inča (disketa); 8 cm (mini disk); Ostalo
it: Taglia fisica del supporto: 12 cm (disco standard); 3,5 pollici (floppy); 5,25 pollici (floppy); 8 cm (mini disco); Altro
fr: Taille physique du support: 12 cm (disque standard); 3,5 pouces (disquette); 5,25 pouces (disquette); 8 cm (mini disque); Autre
de: Physische Mediengröße: 12 cm (Standard-Disc); 3,5 Zoll (Diskette); 5,25 Zoll (Diskette); 8 cm (Mini-Disc); Sonstiges
es: Tamaño físico del medio: 12 cm (disco estándar); 3,5 pulgadas (disquete); 5,25 pulgadas (disquete); 8 cm (mini disco); Otros
en: Media physical size: 12 cm (standard disc); 3.5 inch (floppy); 5.25 inch (floppy); 8 cm (mini disc); Other
sk-SK: Fyzická veľkosť média: 12 cm (štandardný disk); 3,5 palca (disketa); 5,25 palca (disketa); 8 cm (mini disk); Iné
sl-SI: Fizična velikost medija: 12 cm (standardni disk); 3,5 palca (disketa); 5,25 palca (disketa); 8 cm (mini disk); Drugo
da: Mediets fysisk størrelse: 12 cm (standard disk); 3,5 tommer (diskette); 5,25 tommer (diskette); 8 cm (mini disk); Andet
ja: メディアの物理サイズ: 12 cm（標準ディスク）; 3.5インチ（フロッピー）; 5.25インチ（フロッピー）; 8 cm（ミニディスク）; その他
ro-RO: Dimensiune fizică media: 12 cm (disc standard); 3,5 inci (dischetă); 5,25 inci (dischetă); 8 cm (mini disc); Altele
zh-TW: 媒體實體尺寸: 12 公分 (標準光碟); 3.5 吋 (軟碟); 5.25 吋 (軟碟); 8 公分 (迷你光碟); 其他
lt-LT: Laikmenos fizinis dydis: 12 cm (standartinis diskas); 3,5 colio (lankstus diskas); 5,25 colio (lankstus diskas); 8 cm (mini diskas); Kita
pt-PT: Tamanho físico do meio multimédia: 12 cm (disco padrão); 3,5 polegadas (disquete); 5,25 polegadas (disquete); 8 cm (mini disco); Outro
hu: Adathordozó fizikai mérete: 12 cm (szabványos lemez); 3,5 hüvelyk (floppy); 5,25 hüvelyk (floppy); 8 cm (minilemez); Egyéb
nb: Fysisk mediestørrelse: 12 cm (standardplate); 3,5 tommer (diskett); 5,25 tommer (diskett); 8 cm (miniplate); Annet
pl: Rozmiar fizyczny nośnika: 12 cm (standardowa płyta); 3,5 cala (dyskietka); 5,25 cala (dyskietka); 8 cm (mini płyta); Inne